【裁判字號】    94,交訴,144
【裁判日期】    950110
【裁判案由】    公共危險等
【裁判全文】
臺灣臺南地方法院刑事判決             94年度交訴字第144號
公  訴  人  臺灣臺南地方法院檢察署檢察官
被      告  丁○○
上列被告因公共危險等案件，經檢察官提起公訴（94年度偵字第
6977號），本院判決如下：
    主  文
丁○○駕駛動力交通工具肇事，致人受傷而逃逸，處有期徒刑陸
月，如易科罰金，以參佰元折算壹日。
被訴過失傷害部分，公訴不受理。
    事  實
一、丁○○考領有小型車普通駕駛執照，其於民國93年12月4日
    19時許，駕駛牌照號碼FO—5656號自小客車，沿臺南縣西港
    鄉○○路由北向南行駛，行經該路與慶安路有號誌交岔路口
    處，其行車方向為紅燈，丁○○原應注意應遵守燈光號誌，
    車輛面對圓形紅燈表示禁止通行，不得超越停止線或進入路
    口，且依當時情形天候晴、夜間有照明設施、柏油路面無缺
    陷、無障礙物、視距良好，又無不能注意之情形，詎其竟疏
    於注意而闖紅燈直行進入路口，以致撞及沿慶安路從西向東
    綠燈直行，由乙○○所騎乘、車後搭載甲○○之牌照號碼
    KY2—250號重機車，造成乙○○、甲○○倒地後，乙○○受
    有左腳膝蓋擦傷之傷害（過失傷害部分未據告訴）、甲○○
    受有左側脛股下段粉碎性骨折之傷害，丁○○於肇事後下車
    查看後未採取救護措施，隨即駕車逕行逃逸，嗣經乙○○記
    下FO—5656號自小客車之車牌號碼後報警而循線查獲。
二、案經甲○○訴由臺南縣警察局佳里分局報請臺灣臺南地方法
    院檢察署檢察官偵查起訴。
    理  由
壹、被告肇事逃逸部分：
一、訊據被告丁○○對於上開過失傷害之事實供承不諱，惟矢口
    否認肇事後逃逸之事實，辯稱肇事後其有下車且請路人報警
    叫救護車，並經問過乙○○，其才離開云云。
二、經查：
(1)、被告丁○○上揭犯罪事實，有道路交通事故調查報告表（一
    ）、（二）、道路交通事故現場圖、臺南縣警察局佳里分局
    疑似道路交通事故肇事逃逸追查表、佳里綜合醫院開具之甲○○受傷之診斷證明書各1份及車禍蒐證之照片8張附卷可資
    佐證。
(2)、證人乙○○於檢察官偵查中具結之證言，與告訴人甲○○於
    檢察官偵查中指訴之情節相符，即甲○○指訴稱：當時是乙○○騎機車載我，被告是開自小客車，在西港鄉○○路與慶
    安路口處，我們是沿慶安路由西往東，被告是沿中山路由北
    往南，我們車行方向號誌是綠燈，被告是紅燈，車禍發生後
    當時我們機車倒地，乙○○過去問他（被告）說為什麼撞到
    人不來處理，他才下車，後來我質問他為何闖紅燈，他說沒
    有，然後它把我們的機車牽到旁邊，然後他又回到他的車上
    ，乙○○又去問他「你不是要處理，為何又回到車上」，乙○○跟他講叫他「不要跑，我車牌已經記下來了」，然後他
    車子開了就走了等語（見檢方94年度偵字第6977號偵查卷第
    13 頁），而證人乙○○之亦與甲○○為相同之證述（見檢
    方94 年度偵字第6977號偵查卷第13頁）。是依乙○○於檢
    察官偵查中具結之證言，顯然被告清楚知道發生車禍致告訴
    人甲○○及證人乙○○倒地受傷，並且未採取救護措施，隨
    即駕車逕行逃逸。
(3)、又查本案全卷並無被告請路人報警及叫救護車之紀錄，告訴
    人甲○○係由其打電話叫其兒子開車將其送醫，業據甲○○
    於警詢及本院審理中指訴在卷。另依上開臺南縣警察局佳里
    分局疑似道路交通事故肇事逃逸追查表之記載：「車禍現場
    僅有一名當事人乙○○在場及一部重機車KY2—250號停留現
    場，該車已經移動並牽離至路旁，另一輛肇事車輛肇事人雖
    有下車但未作任何救護處置即駕車離開現場，拋棄受傷者而
    不理，所幸乙○○有即時將肇事者之車號記下，提供警方追
    查，現場並未遺留肇事者車輛之掉落物」，「乙○○提供一
    部車號FO—5656（號自小客車）為肇事逃逸車輛給警方追查
    ，經查出車主為丁○○，住址臺南縣麻豆鎮中民里謝厝寮
    122─2號，警方趕往該址查證車主，但車主家內無人，再經
    查出車主之弟弟住其隔壁，其弟表示現無法聯絡上丁○○本
    人，警方經隔多時再次前往該址查證車主，但車主仍未返家
    ，經隔三日丁○○才電話聯繫警方，坦承該肇事者為其本人
    」，核與上開告訴人甲○○之指訴及證人乙○○所證述之情
    節相符，況迄今被告仍無法就其有請路人報警叫救護車舉證
    以實其說，其上開所辯無非事後卸罪之飾詞，自不足採信。
(4)、綜上所述，事證明確，被告之犯行，洵堪認定。
三、核被告丁○○所為，係犯刑法185條之4之肇事逃逸罪。審酌
    被告之品行、生活狀況、犯罪之動機、目的、手段、所生之
    危害、智識程度為國中畢業、被告事後就其過失傷害部分有
    與告訴人成立民事和解，有和解書1紙附卷可稽等一切情狀
    ，爰量處如主文所示之刑，並諭知易科罰金之折算標準，以
    示懲儆。
貳、被告過失傷害部分
一、公訴意旨如上開犯罪事實欄之記載。
二、按告訴乃論之罪，告訴人於第一審辯論終結前得撤回其告訴
    ；又告訴經撤回者，應諭知不受理之判決，並得不經言詞辯
    論為之，刑事訴訟法第238條第1項、第303條第3款、第307
    條分別定有明文。
三、查本件告訴人甲○○告訴被告丁○○過失傷害，檢察官認被
    告係觸犯刑法第284條第1項前段之罪，依同法第287條前段
    之規定，須告訴乃論。茲據告訴人甲○○以被告已與其成立
    民事和解為由，具狀並於第一審辯論終結前當庭撤回告訴，
    依照首開說明，該部分爰不經言詞辯論，逕為諭知不受理之
    判決。
據上論斷，應依刑事訴訟法第299條第1項前段、第303條第3款、
第307條，刑法第185條之4、第41條第1項前段，罰金罰鍰提高標
準條例第2條，判決如主文。
本案經檢察官丙○○到庭執行職務
中    華    民    國    95    年    1    月    10    日
               刑事第七庭審判長法  官  林英志
                               法  官  彭喜有
                               法  官  林勝利
以上正本證明與原本無異。
如不服本判決，應於判決送達後10日內，向本院提出上訴狀。
                               書記官  陳金堂
中    華    民    國    95    年    1    月    10    日
附錄本案論罪科刑法條全文：
中華民國刑法第185條之4
駕駛動力交通工具肇事，致人死傷而逃逸者，處6月以上5年以下
有期徒刑。


司法院資訊處製作；財團法人民間司法改革基金會備份。
